【裁判字號】    97,訴,638
【裁判日期】    980219
【裁判案由】    違反槍砲彈藥刀械管制條例
【裁判全文】
臺灣宜蘭地方法院刑事判決               97年度訴字第638號
公  訴  人  臺灣宜蘭地方法院檢察署檢察官
被      告  甲○○
選任辯護人  李秋銘律師
            黃金亮律師
上列被告因違反槍砲彈藥刀械管制條例案件，經檢察官提起公訴
（97年度偵字第4103、4029號），本院判決如下：
    主  文
甲○○未經許可，持有手槍，處有期徒刑伍年貳月，併科罰金新
臺幣壹拾萬元，罰金如易服勞役，以新臺幣壹仟元折算壹日。扣
案之德國WALTHER廠製P99型口徑9MM制式半自動手槍壹枝（含彈
匣壹個，槍枝管制編號0000000000），沒收之。
    事  實
一、甲○○於民國92年間某日，在宜蘭縣某處，受友人「林志隆
    」（綽號腳仔龍，年籍姓名不詳）之託，代為藏放保管具有
    殺傷力之德國WALTHER廠製P99型口徑9MM制式半自動手槍1枝
    （含彈匣1個，槍枝管制編號0000000000）及具有殺傷力之
    口徑9MM制式子彈2顆後，明知非經中央主管機關許可，不得
    寄藏或持有具有殺傷力之制式手槍及子彈，竟仍先基於受託
    寄藏之犯意，未經許可，將前述具有殺傷力之制式手槍1枝
    及制式子彈2顆，藏放於其位於宜蘭縣宜蘭市○○路92之4號
    住處及宜蘭縣員山鄉天公廟等處。其後於93年間知悉「林志
    隆」死訊後，竟改以自己持有之犯意，繼續將前揭具有殺傷
    力之槍、彈放置於上開地點，而非法持有該槍、彈。其後於
    97 年10月11日晚間11時25分許，甲○○復攜帶上揭槍、彈
    ，至宜蘭縣宜蘭市○○街57號百樂門KTV第A9號包廂內飲酒
    時，甲○○取出前揭槍、彈炫耀展示，惟於把玩過程中不慎
    槍枝走火擊中上述KTV包廂內之液晶電視機，造成液晶電視
    機螢幕破損（電視機螢幕右下處彈孔1處，毀損部分未據告
    訴）。經警據報後至現場勘查，甲○○與席間友人均早已離
    去，僅於上開液晶電視機內扣得已擊發撞擊變形之口徑9mm
    制式銅包衣彈頭1顆、包廂內沙發扣得已擊發口徑9mm（9x19
    mm）制式彈殼1顆。嗣經警循線追查下，於同年月15日下午4
    時許將甲○○拘提到案，再扣得上開制式手槍1支（含彈匣1
    個）、制式子彈1顆。
二、案經宜蘭縣政府警察局宜蘭分局報請臺灣宜蘭地方法院檢察
    署檢察官偵查起訴。
    理  由
一、按被告以外之人於審判外之言詞或書面陳述，除法律有規定
    者外，不得作為證據。又被告以外之人於審判外之陳述，雖
    不符前四條之規定，而經當事人於審判程序同意作為證據，
    法院審酌該言詞陳述或書面陳述作成時之情況，認為適當者
    ，亦得為證據。當事人、代理人或辯護人於法院調查證據時
    ，知有第159條第1項不得為證據之情形，而未於言詞辯論終
    結前聲明異議者，視為有前項之同意，刑事訴訟法第159條
    第1項、第159條之5分別定有明文。本件情形，證人吳啟銘
    、黃志玄、乙○○、蔡欣蓓、周靜以、陳立容、鄭美雪、張
    玉如、余彩筠、鍾雅文、陳宏嘉於警詢時、檢察官偵查時之
    陳述，雖均係被告以外之人於審判外之陳述，但檢察官及被
    告、辯護人就上開陳述，已同意採為本案證據，依刑事訴訟
    法第159條之5第1項規定，自有證據能力。
二、上揭犯罪事實，迭據被告甲○○於警詢、檢察官偵訊及本院
    審理時坦承不諱，核與證人吳啟銘於警詢及檢察官偵訊時、
    證人黃志玄於檢察官偵查時就被告於上述時地持上開槍枝把
    玩時不慎而擊中包廂內之電視機等情相符，並有上述KTV員
    工即證人蔡欣蓓、周靜以、鄭美雪、張玉如、鍾雅文就當日
    於該包廂內目睹包廂內之客人持槍擊發並擊中包廂內之電視
    機等情；證人陳立容、余彩筠、陳宏嘉就當日有聽見包廂內
    傳出槍響、證人乙○○就員工陳宏嘉告知包廂內有槍擊事件
    後旋即報警處理等情，均於警詢時、檢察官偵查時陳述明確
    ，經核與上情均相符合。另有宜蘭縣政府警察局宜蘭分局現
    場勘察報告、刑案現場測繪圖、刑案現場照片在卷可稽。此
    外，復有上開制式手槍1枝（含彈匣1個）、制式子彈1顆、
    已擊發彈頭1顆、已擊發彈殼1顆扣案可資佐證。而扣案之制
    式手槍1枝、制式子彈1顆、已擊發彈頭1顆、已擊發彈殼1個
    經送內政部警政署刑事警察局鑑定，該局鑑定認為「送鑑手
    槍壹枝（槍枝管制編號0000000000），認係口徑9mm制式半
    自動手槍，為德國WALTHER廠P99型，槍號已遭磨滅，經以電
    解腐蝕法重現結果，因磨滅過深，無法重現，槍管內具有陸
    條右旋來復線，擊發功能正常，可供擊發同口徑制式子彈使
    用，認具殺傷力。」、「子彈壹顆，認係係口徑9mm制式子
    彈，經試射，可擊發，認具殺傷力」、「已擊發彈頭壹顆，
    認係已擊發撞擊變形之口徑9mm制式銅包衣彈頭、已擊發彈
    殼壹顆，認係已擊發之口徑9mm（9x19mm）制式彈殼」，此
    有內政部警政署刑事警察局97年11月19日刑鑑字第09701587
    93號槍彈鑑定書、97年11月6日刑鑑字第970158789號槍彈鑑
    定書在卷可稽，是被告所持有之上述制式槍、彈，確均具有
    殺傷力無訛。依此，足徵被告前揭自白確與事實相符。本件
    事證已臻明確，被告之犯行洵堪認定，應予依法論科。
三、核被告所為，係犯槍砲彈藥刀械管制條例第7條第4項之未經
    許可持有手槍罪、同條例第12條第4項未經許可持有子彈罪
    。被告雖先以受託寄藏之犯意，持有上開槍、彈，嗣改以自
    己持有之犯意，繼續持有同一槍、彈，然其前後持有槍、彈
    之行為並未變更，故僅論以持有槍、彈之罪。又被告以一行
    為同時觸犯槍砲彈藥刀械管制條例第7條第4項未經許可持有
    手槍罪及同條例第12條第4項未經許可持有子彈罪，為想像
    競合犯，應從較重之未經許可持有手槍罪處斷。審酌被告之
    素行、智識程度；犯罪之動機、目的、手段；具有殺傷力之
    槍、彈屬於高度危險之物品，非經主管機關許可不得擅自寄
    藏及持有，以維社會大眾安全，被告無故寄藏及持有具殺傷
    力之制式槍彈，且持有之期間長，甚至將上開槍、彈攜至公
    共場所內，以致不慎擊發，已嚴重危害社會安全；犯後於警
    拘提後坦承犯行，並主動提供上開手槍1支、子彈1顆扣案，
    而配合警方偵查作為，可認態度尚佳等一切情狀，認檢察官
    求刑有期徒刑7年，稍嫌過重，爰量處如主文所示之刑，並
    就罰金刑部分，諭知易服勞役之折算標準，以示警懲。另辯
    護人雖要求援引刑法第59條規定酌減被告之刑，惟本院審酌
    近來非法寄藏、持有槍械，進而使用槍械之暴力犯罪層出不
    窮，而被告竟持有高度危險之物品長達數年，甚至將之攜往
    公共場所炫耀展示，其犯罪之情狀，顯無可憫之處。雖被告
    於持有上述槍彈過程中不曾使用以為其他犯罪行為，且犯後
    亦配合檢警調查並提出上述槍彈等情，然僅可謂被告犯罪態
    度尚佳，且經本院已依刑法第57條第10款規定於科刑時予以
    審酌，然尚無從援引刑法第59條酌減其刑，併此敘明。至於
    扣案具有殺傷力之德國WALTHER廠製P99型口徑9MM制式半自
    動手槍1枝（含彈匣1個，槍枝管制編號0000000000），依前
    所述，係屬違禁物，應依刑法第38條第1項第1款之規定，宣
    告沒收之。另於上述槍彈鑑測時已試射完畢之子彈1顆、被
    告所擊發之子彈1顆（含已擊發彈殼），因於擊發後，均已
    喪失子彈之效能，不再具有殺傷力，均非屬違禁物，爰不併
    為沒收之宣告，附此敘明。
據上論斷，應依刑事訴訟法第299條第1項前段，槍砲彈藥刀械管
制條例第7條第4項、第12條第4項，刑法第11條前段、第55條、
第42條第3項、第38條第1項第1款，判決如主文。
本案經檢察官劉憲英到庭執行職務。
中    華    民    國    98    年   2    月    19    日
                  刑事第四庭審判長法  官  林楨森
                                  法  官  鄧晴馨
                                  法  官  蔡仁昭
以上正本證明與原本無異。
如不服本判決應於收受送達後十日內向本院提出上訴書狀，並應
敘述具體理由；其未敘述上述理由者，應於上訴期間屆滿後二十
日內向本院補提理由書 (均須按他造當事人之人數附繕本)「切
勿逕送上級法院」。
                                  書記官  陳建宇
中    華    民    國    98    年   2    月    19    日
附錄本案論罪科刑法條全文：
槍砲彈藥刀械管制條例第7條
未經許可，製造、販賣或運輸火砲、肩射武器、機關槍、衝鋒槍
、卡柄槍、自動步槍、普通步槍、馬槍、手槍或各類砲彈、炸彈
、爆裂物者，處死刑、無期徒刑或七年以上有期徒刑；處徒刑者
，併科新臺幣三千萬元以下罰金。
未經許可，轉讓、出租或出借前項所列槍砲、彈藥者，處無期徒
刑或五年以上有期徒刑，併科新臺幣一千萬元以下罰金。
意圖供自己或他人犯罪之用，而犯前二項之罪者，處死刑或無期
徒刑；處徒刑者，併科新臺幣五千萬元以下罰金。
未經許可，持有、寄藏或意圖販賣而陳列第一項所列槍砲、彈藥
者，處五年以上有期徒刑，併科新臺幣一千萬元以下罰金。
意圖供自己或他人犯罪之用，以強盜、搶奪、竊盜或其他非法方
法，持有依法執行公務之人所持有之第一項所列槍砲、彈藥者，
得加重其刑至二分之一。
第一項至第三項之未遂犯罰之。
槍砲彈藥刀械管制條例第12條
未經許可，製造、販賣或運輸子彈者，處1年以上7年以下有期徒
刑，併科新台幣500萬元以下罰金。
未經許可，轉讓、出租或出借子彈者，處6月以上5年以下有期徒
刑，併科新台幣300萬元以下罰金。
意圖供自己或他人犯罪之用，而犯前二項之罪者，處3年以上10
年以下有期徒刑，併科新台幣700萬元以下罰金。
未經許可，持有、寄藏或意圖販賣而陳列子彈者，處5年以下有
期徒刑，併科新台幣300萬元以下罰金。
第一項至第三項之未遂犯罰之。


司法院資訊處製作；財團法人民間司法改革基金會備份。
